臺灣高等法院刑事裁定
109年度聲字第2167號
聲  請  人  臺灣高等檢察署檢察官
受  刑  人  李禧駿




上列聲請人因受刑人數罪併罰有二裁判以上，聲請定其應執行之
刑（聲請案號：臺灣高等檢察署109年度執聲字第981號），本院
裁定如下：
    主  文
聲請駁回。
    理  由
一、聲請意旨略以：受刑人李禧駿（下稱受刑人）因竊盜等數罪
    ，先後經判決確定如附表，應依刑法第53條、第51條第5款
    規定，定其應執行之刑，爰依刑事訴訟法第477條第1項聲請
    裁定等語。
二、按刑法第53條所規定數罪併罰，有二裁判以上者，依第51條
    之規定，定其應執行之刑，係指二裁判以上所宣告之數罪，
    均在裁判確定前所犯者而言，若於一罪之裁判確定後又犯他
    罪者，僅能併予執行，不能依刑法第51條定其應執行刑。而
    上訴，乃對未確定之判決請求上級法院予以救濟之方法，為
    免上訴被濫用為延後判決確定之手段，刑事訴訟法第349條
    、第350條分別定有上訴期間、上訴程式等明文，併促使當
    事人或其他上訴權人得考慮於該期間內合法提起上訴，使法
    律狀態得於一定期間之經過而確定。而當事人不服第一審判
    決提起上訴，其上訴書狀未敘述理由，或有不合法、上訴權
    已喪失等情形，第二審法院應就程序是否合法先予以審查，
    如認上訴不合法，即毋庸就實體部分踐行傳喚、調查、辯論
    ，應以上訴人未經合法上訴為由而判決駁回其上訴，於此上
    訴駁回之判決確定後，第一審之判決，應回溯自上訴期間屆
    滿時確定（最高法院100年台抗字第672號裁定參照）。又按
    定應執行刑之實體裁判，於確定後即發生實質之確定力，而
    有一事不再理原則之適用；數罪併罰案件之實體裁判，除因
    增加經另案判決確定合於數罪併罰之其他犯罪，或原定應執
    行刑之數罪中有部分犯罪，因非常上訴、再審程序而經撤銷
    改判，或有赦免、減刑，更定其刑等情形，致原裁判定刑之
    基礎已經變動，而有另定應執行刑之必要者外，法院應受原
    確定裁定實質確定力之拘束，不得就該確定裁定已定應執行
    刑之數罪，其全部或部分再行定其應執行之刑，否則即有違
    反一事不再理原則（最高法院105年度台抗字第121號、106
    年度台抗字第268號裁定意旨參照）。
三、經查：
(一)受刑人就附表編號1所示竊盜犯行，經臺灣新北地方法院以1
    05年度易字第136號判決判處罪刑後，受刑人不服提起上訴
    ，經本院於民國105年9月29日以105年度上易字第1942號判
    決認受刑人上訴已逾法定期間，上訴不合法律上程式，以程
    序駁回受刑人之上訴。是就附表編號1所示罪刑之確定判決
    及日期即為第一審判決（即臺灣新北地方法院以105年度易
    字第136號判決）回溯自上訴期間屆滿之時確定，而應為105
    年8月13日，此有上開臺灣新北地方法院及本院判決在卷可
    憑（本院卷第19至30頁）。是本件如附表所示各罪應於附表
    編號1所示判決確定日期（105年8月13日）前所為，始合於
    刑法第50條第1項前段之規定，先予敘明。
(二)查受刑人所犯如附表編號9所示之施用第二級毒品罪，其犯
    罪時間為105年9月1日23時50分為警採尿時起回溯96小時內
    之某時，係在附表編號1所示判決確定日期105年8月13日之
    後，核與刑法第50條第1項前段規定「裁判確定前犯數罪」
    之要件不符，自不得併合處罰而定應執行之刑。
(三)又附表編號1至9所示罪刑曾經臺灣雲林地方法院於109年4月
    20日以109年度聲字第70號裁定應執行有期徒刑5年10月，於
    109年5月5日確定，且無經非常上訴、再審程序而經撤銷改
    判，或有赦免、減刑、更定其刑之情，有上開裁判及本院公
    務電話紀錄附卷可稽（本院卷第15至18、191頁）。是上開
    裁判之基礎既無變動，而有實質之確定力，自不得就該裁判
    所示之罪（即附表編號1至9）全部或部分再次聲請定應執行
    刑，從而，本院自無從就該確定裁判之一部，即附表編號1
    至8所示之罪，與受刑人另外所犯如附表編號10所示之罪，
    定應執行刑，否則即有違一事不再理原則。從而，本件聲請
    於法尚有未合，應予駁回。
四、據上論斷，應依刑事訴訟法第220條，裁定如主文。
中　　華　　民　　國　　109 　年　　6 　　月　　5 　　日
                  刑事第三庭    審判長法　官  張惠立
                                      法　官  張江澤
                                      法　官  劉兆菊
以上正本證明與原本無異。
如不服本裁定，應於收受送達後五日內向本院提出抗告狀。
                                      書記官  陳佳微
中　　華　　民　　國　　109 　年　　6 　　月　　5 　　日
附表：受刑人李禧駿定應執行刑案件一覽表
編         號  1 2 3 罪         名  竊盜 竊盜 竊盜 宣    告    刑  有期徒刑1年 有期徒刑10月 有期徒刑6月 犯  罪  日  期  103年7月15日 103年7月19日 103年7月19日 偵查(自訴)機關年  度  案  號  新北地檢104年度偵緝字第2058號 新北地檢103年度偵字第20170號 新北地檢103年度偵字第20170號 最  後   事實審 法    院 新北地院 臺灣高等法院 臺灣高等法院  案    號 105年度易字第136號 106年度上易字第570號 106年度上易字第570號  判決日期 105年7月21日 105年10月25日 105年10月25日 確  定    判  決 法    院 新北地院     臺灣高等法院     臺灣高等法院  案    號 105年度易字第136號 106年度上易字第570號 106年度上易字第570號  判    決確定日期 105年8月13日 105年10月25日 105年10月25日 得否易科罰金  否 否 是  備           註  新北地檢105年度執字第17944號 新北地檢105年度執字第18678號 新北地檢105年度執字第18679號   編號1至9經雲林地院109年度聲字第70號定應執行有期徒刑5年10月確定   

編         號  4 5 6 罪         名  竊盜 竊盜 肇事逃逸 宣    告    刑  有期徒刑4月 有期徒刑9月 有期徒刑1年6月 犯  罪  日  期  103年10月16日 103年10月9日 104年8月12日 偵查(自訴)機關年  度  案  號  宜蘭地檢104年度偵字第985、4363號 宜蘭地檢104年度偵字第985、4363號 南投地檢104年度偵字第3533號 最  後   事實審 法    院     臺灣高等法院     臺灣高等法院 臺灣高等法院臺中分院  案    號 105年度上易字第2323號 105年度上易字第2323號 105年度交上訴字第1583號  判決日期 106年1月10日 106年1月10日 106年2月8日 確  定    判  決 法    院     臺灣高等法院     臺灣高等法院 臺灣高等法院臺中分院  案    號 105年度上易字第2323號 105年度上易字第2323號 105年度交上訴字第1583號  判    決確定日期 106年1月10日 106年1月10日 106年4月6日 得否易科罰金  是 否 否 備           註  宜蘭地檢106年度執字第938號 宜蘭地檢106年度執字第939號 南投地檢106年度執字第966號   編號1至9經雲林地院109年度聲字第70號定應執行有期徒刑5年10月確定   

編         號  7 8 9 罪         名  肇事逃逸 贓物 毒品危害防制條例 宣    告    刑  有期徒刑1年2月 有期徒刑6月 有期徒刑4月 犯  罪  日  期  103年6月30日 104年2月中旬某日至同年8月12日止 105年9月1日23時50分為警採尿時起回溯96小時內之某時 偵查(自訴)機關年  度  案  號  新北地檢104年度偵緝字第2057號 臺北地檢104年度偵字第22249號 雲林地檢106年度毒偵字第313號 最  後   事實審 法    院 臺灣高等法院 臺北地院 雲林地院  案    號 105年度交上訴字第64號 105年度簡上字第140號 108年度易緝字第13號  判決日期 105年7月13日 106年2月17日 108年7月31日 確  定    判  決 法    院 最高法院 臺北地院 雲林地院  案    號 106年度台上字第1437號 105年度簡上字第140號 108年度易緝字第13號  判    決確定日期 106年5月3日 106年2月17日 108年9月2日 得否易科罰金  否 是 是 備           註  新北地檢106度執字第8214號 臺北地檢106年度執字第3622號  雲林地檢108年度執字第3304號   編號1至9經雲林地院109年度聲字第70號定應執行有期徒刑5年10月確定   
編         號  10 罪         名  竊盜 宣    告    刑  有期徒刑7月 犯  罪  日  期  103年11月17日 偵查(自訴)機關年  度  案  號  宜蘭地檢104年度偵字第6504號 最  後   事實審 法    院 臺灣高等法院  案    號 108年度上易字第2408號  判決日期 109年3月12日 確  定    判  決 法    院 臺灣高等法院  案    號 108年度上易字第2408號  判    決確定日期 109年3月12日 得否易科罰金  否 備           註  宜蘭地檢109年度執字第996號